【裁判字號】    99,上易,120
【裁判日期】    990317
【裁判案由】    毀損
【裁判全文】
臺灣高等法院臺南分院刑事判決         99年度上易字第120號
上  訴  人  臺灣嘉義地方法院檢察署檢察官
被      告  丙○○
上列上訴人因被告毀損案件，不服臺灣嘉義地方法院98年度易字
第736號中華民國98年12月28日第一審判決（起訴案號：臺灣嘉
義地方法院檢察署98年度偵字第7875號），提起上訴，本院判決
如下：
    主  文
原判決撤銷，發回臺灣嘉義地方法院。
    理  由
一、本件公訴意旨即聲請簡易判決處刑書意旨略以：丙○○與乙○○為鄰居關係，因雙方有土地界址糾紛而相處不睦。丙○○不滿乙○○所雇請之工人維修溫室防蟲網時，踩損其所植
    農作物，憤而基於毀損之犯意，持刀割毀乙○○之溫室防蟲
    網，足生損害於乙○○（原聲請意旨誤載為「丙○○」）。
    因認被告丙○○涉犯刑法第354條之毀損罪嫌。
二、原審審理結果以：本件聲請簡易判決處刑書雖未載明被告丙○○被訴毀棄損壞案件發生之時、地。然據被害人乙○○於
    民國98年8月6日於嘉義縣警察局民雄分局月眉派出所訴究意
    旨，應指發生於97年12月23日14時許，其所有設置於嘉義縣
    新港鄉月潭村3鄰月眉潭201號之50後方之溫室防蟲網遭人割
    破乙事；則被害人乙○○就其所有防蟲網遭人毀損之事，自
    得為告訴，且應自該時起6個月內為之。並以被害人乙○○
    分別在偵查中證述（參見偵卷第7頁）及於原審之證述（參
    見原審嘉簡卷第12、13頁）；而認被害人於97年12月23日即
    知犯罪嫌疑人為被告。原審乃以告訴人乙○○於97年12月23
    日案發當日即知犯罪嫌疑人為被告，卻遲於98年8月6日（原
    審誤載為98年6月18日）始向警方報案並提起毀損告訴，顯
    已逾越6個月提起告訴之期間，而本件係告訴乃論之罪既未
    經合法告訴，不經言詞辯論，逕為不受理判決之諭知。
三、經查：
（一）依警卷第15頁由乙○○呈報於97年12月23日之被害報告書
      及偵查卷第17頁同日期之嘉義縣警察局民雄分局月眉派出
      所受理各類案件紀錄表所載，係指乙○○稱其所有溫室防
      蟲網於97年11-12月間前後多次遭不明人士破壞，因無告
      訴之對象，而表示先紀錄備案乙節，即被害人乙○○於當
      時明確表示並不知何人係破壞者。而告訴人乙○○於98年
      11月11日在偵查中結證稱：「當天就去報案，我希望他（
      指被告）能給我一個交待，警察有傳喚我，我有去，但被
      告都沒有去」（見偵查卷第7頁）。則告訴人乙○○於98
      年11月11日在偵查證述被害之事件，是否與上開97年12月
      23日之被害報告書及嘉義縣警察局民雄分局月眉派出所受
      理各類案件紀錄表所載被害之事件，為同一事件，即非無
      疑。
（二）本院於99年3月16日傳喚證人即告訴人乙○○、證人即承
      辦警員甲○○調查本件告訴人係於何時知悉犯罪嫌疑人及
      其告訴有無逾告訴期限。證人乙○○結證稱「（法院問：
      提示警卷第15頁被害報告書，這一份報告書，是否你去報
      案警方蓋章？）對的。（問：你說你的溫室防蟲網被割壞
      ，是誰割壞的，你知道否？）剛開始的時候，我不知道誰
      割壞的，後來我僱請的工人來做工，我問工人他們才說是
      丙○○所割壞的。（問：本案你在98年8月6日你去派出所
      聲明要提出告訴？）是的。（問：你知道被告破壞你溫室
      防蟲網的時間，是在何時？）我在報案的時候才知道是被
      告丙○○所破壞我的溫室防蟲網。（問：你剛剛不是說，
      你僱請的工人去你的溫室防蟲網工作，你問他們有看到誰
      破壞，就知道是誰，為何你現在說到了98年8月6日才知道
      是丙○○破壞你的溫室防蟲網？）97年12月23日那天被誰
      割壞溫室防蟲網我不知道，但是98年8月6日之前數日，我
      的溫室防蟲網再被割壞，那次工人有看到是誰破壞的，工
      人告訴我，我才知道是被告丙○○割壞我的溫室防蟲網，
      我就在98年8月6日去派出所報案，並提出告訴。（問：你
      的意思是說你的溫室防蟲網被兩次破壞，一次是97年12月
      23日，第二次是98年8月6日之前的某日被破壞，這次工人
      有看到破壞的人，有告訴你，你就直接去派出所報案提出
      告訴，是否如此？）是的。」等語；證人甲○○結證稱：
      「（法院問：兩次報案第一次是否由你受理的？）是的。
      第一次97年12月23日下午2點半被害人乙○○到派出所報
      案，他有說有人破壞他的溫室防蟲網，但是不確定是誰破
      壞的。（問：提示偵查卷第17頁受理紀錄表，是否當時受
      理的情形？）是的。（問：第二次於98年8月6日乙○○去
      報案，是否由你受理的？）是的。第二次乙○○有提出具
      體的資料，並帶了兩個證人即維修溫室防蟲網的工人過來
      派出所，且對丙○○提出告訴。（問：提示偵查卷第19頁
      ，此份職務報告是否由你出具的？）是的。（問：根據你
      的職務報告的內容，究竟被害人是兩次被害，還是一次被
      害？）這份職務報告是針對告訴人97年12月23日被破壞那
      次。（問：剛才乙○○講說他實際上被害是兩次，第一次
      是97年12月23日，另一次是98年8月6日之前某日，你們有
      無對其處理？）沒有。」等語（見本院卷第19-20頁）。
（三）綜合上開事證及證人乙○○、甲○○之證述，本件告訴人
      乙○○之告訴顯然尚未逾期。原審疏未查明，遽以告訴人
      之告訴已逾6個月之告訴期限而為公訴不受理判決，即有
      未當，上訴意旨指摘原判決不當，為屬有據，應認原判決
      有撤銷發回更審之原因，並不經言詞辯論為之。
據上論斷，依刑事訴訟法第369條第1項、第364條、第372條，判
決如主文。
中    華    民    國    99    年     3    月    17    日
                  刑事第一庭    審判長法  官  茆臺雲
                                      法  官  蔡長林
                                      法  官  王明宏
以上正本證明與原本無異。
不得上訴。
                                      書記官  黃全忠
中    華    民    國    99    年    3     月    17    日

司法院資訊處製作；財團法人民間司法改革基金會備份。
